【裁判字號】    98,審訴,4250
【裁判日期】    981210
【裁判案由】    履行協議
【裁判全文】
臺灣臺北地方法院民事判決            98年度審訴字第4250號
原      告  翔俐建材有限公司
法定代理人  乙○○
訴訟代理人  甲○○
被      告  石上企業有限公司
兼法定代理  丁○○
人
被      告  丙○○
當事人間請求履行協議事件，經本院於中華民國98年12月3 日言
詞辯論終結，判決如下：
    主  文
被告應連帶給付原告新台幣柒拾貳萬肆仟柒佰壹拾貳元，及被告
石上企業有限公司、丙○○部分自民國九十八年八月十五日起、
被告丁○○自民國九十八年八月四日起，均至清償日止，按年息
百分之五計算之利息。
訴訟費用新台幣柒仟玖佰拾元由被告連帶負擔。
本判決於原告以新台幣貳拾伍萬元為被告供擔保後，得假執行。
    事實及理由
甲、程序方面：
一、兩造業於和解協議書第七條約定合意以本院為第一審管轄法
    院，有和解協議書在卷可稽，故本院自有管轄權，合先敘明
    。
二、按解散之公司除因合併、分割或破產而解散外，應行清算；
    上開規定於公司經中央主管機關撤銷或廢止登記者準用之，
    公司法第二十四條、第二十六條之一分別定有明文。經查，
    被告石上企業有限公司於訴訟繫屬後之民國98年8月4日經主
    管機關經濟部解散登記在案，並選任以丁○○為清算人，報
    請臺灣臺中地方法院98年度司司字第12號呈報清算人事件准
    予備查在案，此有公司變更登記表、臺灣臺中地方法院函、
    本院公務電話紀錄在卷可稽。是原告遂於98年10月29日提出
    書狀以清算人丁○○為被告石上企業有限公司之法定代理人
    ，為被告石上企業有限公司聲明承受訴訟；經核與民事訴訟
    法第一百七十條、第一百七十五條、第一百七十六條規定相
    符，應予准許。
乙、得心證之理由：
一、原告起訴主張：被告石上企業有限公司積欠原告石材貨款新
    台幣（下同）854,712元，遂於97年8月7日邀同被告丙○○
    、丁○○為連帶保證人，與原告簽訂和解協議書，約定被告
    石上企業有限公司積欠原告之貨款854,712元，被告石上企
    業有限公司於簽立協議書之同時同意交付100,000元予原告
    ，剩餘款項754,712元應自97年9月份起，以每月為一期，每
    期清償原告30,000元至50,000元不等，直至所有債務清償完
    畢為止，且被告石上企業有限公司應於每月5日前給付完畢
    ，並約定如有一期遲延未履行、未給付或未匯入指定款項時
    ，其餘尚未清償之部分視同全部到期，原告有權請求被告石
    上企業有限公司為一次性清償，並自遲延之日起就未清償部
    分加計年息5%之法定利息。詎被告石上企業有限公司除於97
    年8月7日給付原告100,000元及於97年9月份給付第一期分期
    款30,000元後，即未依約清償，依和解協議書第二條約定，
    被告即喪失期限利益，債務視為全部到期。屢向被告石上企
    業有限公司催討，均置之不理；而被告丙○○、丁○○既為
    本債務之連帶保證人，自應與被告石上企業有限公司負連帶
    清償責任。為此本於和解及連帶保證契約之法律關係，依兩
    造間和解協議書之約定，起訴請求被告履行協議，連帶給付
    所積欠之和解金及法定遲延利息等語。並聲明：
  (一)被告應連帶給付原告724,712元，及自起訴狀繕本送達翌日
    起至清償日止，按年息5﹪計算之利息。
  (二)願供擔保以代釋明，請准宣告假執行。
二、被告則陳稱略以：確實有簽訂和解協議書，且對於原告主張
    之欠款金額724,712元不爭執，惟無法立即還款等語。並聲
    明：原告之訴及假執行之聲請均駁回。
三、兩造不爭執之事實：
    本件原告主張如前一所述之事實，已據其提出和解協議書為
    證。被告對上開事實表示不爭執而為自認，是依上開證物，
    自堪信原告主張為真實。
四、從而，原告依兩造間和解協議書及連帶保證契約之法律關係
    ，請求被告履行協議，連帶給付如主文第一項所示之金額及
    自起訴狀繕本送達翌日（被告石上企業有限公司、丙○○部
    分自98年8月15日起算、被告丁○○自98年8月4日起算）起
    之法定遲延利息，為有理由，應予准許。
五、訴訟費用之負擔：本件第一審裁判費為7,930元，應由被告
    連帶負擔，爰確定如主文第二項所載。
丙、假執行之宣告：
    原告陳明願供擔保，請求宣告假執行，核無不合，茲酌定擔
    保金額，予以准許。
丁、結論：原告之訴為有理由，並依民事訴訟法第八十五條第二
    項、第三百九十條第二項，判決如主文。
中    華    民    國    98    年    12    月    10    日
                  民事第六庭  法  官  賴錦華
以上正本係照原本作成。
如對本判決上訴，須於判決送達後二十日之不變期間內，向本院
提出上訴狀。
中    華    民    國    98    年    12    月    10    日
                              書記官  張馨文

司法院資訊處製作；財團法人民間司法改革基金會備份。
